【裁判字號】    98,交聲,2943
【裁判日期】    981228
【裁判案由】    交管條例聲異
【裁判全文】
臺灣板橋地方法院交通事件裁定        98年度交聲字第2943號
原處分機關  交通部公路總局嘉義區監理所新營監理站
異  議  人
即受處分人  甲○○
上列異議人即受處分人因違反道路交通管理處罰條例案件，對於
原處分機關交通部公路總局嘉義區監理所新營監理站於中華民國
98年6 月30日所為之新監裁違字第裁73-A00XBT127號裁決不服，
聲明異議，本院裁定如下：
  主  文
異議駁回。
  理  由
一、異議意旨略以：該路口之管制號誌燈號設置不當，伊於橋下
    迴轉時，要看右方來車，反應不及，待過橋下後才看得到號
    誌；且同一個路口另一方向管制號誌燈號就設在車道前面，
    對於號誌之辨識沒有問題，同一路段不同橋下也設有橋下號
    誌，伊行駛方向之號誌設置明顯不當。爰依法聲明異議，請
    求撤銷原處分等語。
二、按汽車駕駛人，行經有燈光號誌管制之交岔路口闖紅燈者，
    處新臺幣（下同）1,800 元以上5,400 元以下罰鍰，並記違
    規點數3 點，道路交通處罰管理條例第53條第1 項、第60條
    第1項分別定有明文。
三、經查：
(一)、異議人即受處分人甲○○於民國98年4 月4 日18時51分許，
    駕駛車牌號碼7726-TM 號普通自用小客車沿臺北市○○○路
    往西方向行駛，途經民權西路與蘭州街交岔路口，欲迴轉至
    民權西路往東方向行駛，卻於設有燈光號誌管制之蘭州街行
    駛方向為紅燈之際，駕駛該車闖越紅燈而由蘭州街左轉至民
    權西路往東方向行駛，當場遭臺北市警察局大同分局大同交
    通分隊警員乙○○攔停並制單舉發之事實，此為異議人所不
    爭執，並經證人乙○○到庭結證明確，並有臺北市政府警察
    局98年4 月4 日掌電字第A00XBT127 號舉發違反道路交通管
    理事件通知單1 紙、現場照片4 張在卷可參，是異議人前開
    闖紅燈之違規行為，洵堪認定屬實。
(二)、又參酌證人乙○○具結證稱：庭呈照片編號1 至3 （即本院
    卷第13至14頁）是依照異議人行駛方向所拍的，而照片編號
    2 、3 是伊在巡邏車上所拍的，車輛行進時所看得到之號誌
    情形，並沒有無法辨識之情形，因為該號誌在臺北橋下，所
    以設立直立式號誌，且異議人從民權西路左轉蘭州街時，就
    可以看得到前方號誌等語（詳本院卷第11頁）綦詳，且觀諸
    員警乙○○所庭呈之現場照片4 張（詳見本院卷第13至14頁
    ），可知，駕駛人欲自民權西路往西方向迴轉者，於行經民
    權西路與蘭州街交岔路口時，先自民權西路往西方向左轉至
    蘭州街，再自蘭州街左轉至民權西路往東方向，而於前揭交
    岔路口四向均設置有行車號誌管制燈，且自蘭州街左轉至民
    權西路往西方向時，自應遵行蘭州街口上方及民權西路往東
    方向之行人穿越道處分別所設置之行車管制號誌燈橫排及縱
    排各1 座（詳見前開照片編號2 至3 所示）指示，其中該縱
    排行車管制號誌燈（即異議人所爭執設置不當之號誌），緊
    臨行人專用號誌上方位置，且該號誌燈面係面對著蘭州街左
    轉車道方向行駛之車道，並無異議人所指摘之無法辨識之情
    狀，是證人乙○○前開證述，即屬有據，堪以採信；況蘭州
    街左轉車道劃設停止線，用以指示行駛車輛於欲左轉民權西
    路往西方向前應予停止，苟異議人確實遵守道路標線、號誌
    之指示者，自無可能無法及時反應，甚或無法看到前開行車
    管制號誌之情狀。故異議人辯稱：前開行車管制號誌燈設置
    不當，伊要注意右方來車，反應不及云云，顯屬卸責推諉之
    詞，不足採信。
(三)、異議人另辯稱：同一路口不同方向之號誌可以清楚辨識，同
    一路段不同橋下所設之號誌亦可清楚辨識云云，並提出現場
    照片與他路段之號誌照片10張（詳見臺灣臺南地方法院98年
    度交聲字第854 號交通事件卷宗第23至25頁）為憑。惟前開
    交岔路口之行車管制號誌燈設置係足以供駕駛者清楚辨識，
    並無設置不當乙節，已詳上述，且交通號誌之設置方式係權
    責機關依其專業知識所決定，於可供交通參與人清楚辨識之
    範圍內，其設置之方式如何，均在其專業判斷之裁量範圍內
    ，自不得以其他路段號誌燈之設置方式不同而對系爭號誌燈
    之設置加以爭執。是異議人上開所辯，自不足採。
四、綜上所述，異議人確於前開時、地，駕駛該車行經有燈光號
    誌管制之交岔路口闖紅燈之行為，且系爭號誌燈之設置並無
    不當，故原處分機關依道路交通管理處罰條例第53條第1 項
    規定，裁處罰鍰2,700 元，並依同條例第63條第1 項規定記
    違規點數3 點，於法並無不合。異議人仍執前詞辯解，為無
    理由，應予駁回。
據上論斷，應依道路交通案件處理辦法第19條，裁定如主文。
中    華    民    國    98    年    12    月    28    日
                    交通法庭法  官  饒金鳳
以上正本證明與原本無異。
如不服本裁定應於送達後5日內向本院提出抗告狀。
                            書記官  王春森
中    華    民    國    98    年    12    月    28    日


司法院資訊處製作；財團法人民間司法改革基金會備份。
